臺灣高等法院臺中分院民事裁定
110年度家上易字第7號
聲請人即
視同上訴人  江淑娟  

            江晨甄即江美玲

上二人共同
訴訟代理人  林淑琴律師
視同聲請人
即上訴人    江淑華  
訴訟代理人  郭瓊茹律師(法扶律師)
視同聲請人
即視同上訴
人          江聰耀  
            江美珠  
相對人即
視同上訴人  江輝明  
特別代理人  許崇賓律師
上列聲請人因本院110年度家上易字第7號分割遺產事件，為相對
人即視同上訴人江輝明聲請選任特別代理人，本院裁定如下： 
    主  文
選任許崇賓律師為本院110年度家上易字第7號分割遺產事件為相
對人即視同上訴人江輝明之特別代理人。
相對人即視同上訴人江輝明之特別代理人許崇賓律師之律師酬金
酌定為新臺幣2萬5000元。
    理  由
一、按訴訟標的對於共同訴訟之各人必須合一確定者，共同訴訟
    人中一人之行為有利益於共同訴訟人者，其效力及於全體；
    不利益者，對於全體不生效力，民事訴訟法第56條第1項第1
    款定有明文。次按無訴訟能力人有為訴訟之必要，而無法定
    代理人或法定代理人不能行代理權者，其親屬或利害關係人
    ，得聲請受訴法院之審判長，選任特別代理人；選任特別代
    理人所需費用，及特別代理人代為訴訟所需費用，得命聲請
    人墊付，民事訴訟法第51條第2項、第5項亦有明文。復按法
    院或審判長依法律規定，為當事人選任律師為特別代理人或
    訴訟代理人者，其律師之酬金由法院或審判長酌定之；其支
    給標準，由司法院參酌法務部及中華民國律師公會全國聯合
    會意見定之，復為同法第77條之25所明定。 末按按法院裁
    定律師酬金，依法院選任律師及第三審律師酬金核定支給標
    準第4條第1項第1款規定，應斟酌案情之繁簡、訴訟之結果
    及律師之勤惰；於民事財產權之訴訟，於訴訟標的金額或價
    額百分之3 以下，但最高不得逾新臺幣（下同）50萬元。 
二、聲請意旨略以：本件因相對人即視同上訴人江輝明分別於民
    國100年8月24日及109年7月23日中風而送醫急救，因肢體無
    力，日常生活已無法自理，需外勞或療養院專責照料，且其
    目前雖有意識，但意識非同一般人，無法清楚表達及理解，
    爰聲請由許崇賓律師為江輝明之特別代理人，代為訴訟行為
    等語。
三、查江輝明分別於民國100年8月24日及109年7月23日中風而送
    醫急救，因肢體無力，日常生活已無法自理，需外勞或療養
    院專責照料，業經聲請人提出中國醫藥大學附設醫院診斷證
    明書影本2紙及江輝明現況照片附卷為據（見本院卷一第303
    至307頁）；復經本院依職權江輝明於中國醫藥大學附設醫
    院之病歷資料，其上載明：江輝明之「GCS」呈現「E4M6V4
    」及心智功能記載：「人、時、地表達紊亂」，有中國醫藥
    大學附設醫院110年10月20日院醫事字第0000000000號函及
    病歷資料在卷足參（見本院卷一第315至526頁）；復依本院
    檢索資料顯示「V4」為「可應答，但說話無邏輯性」（見本
    院卷二第5頁），再由本院受命法官於110年12月16日行訊問
    程序時，江輝明亦呈現自言自語狀態（見本院卷二第69頁）
    ，堪認江輝明陳述非正常狀態情形，而有訴訟能力缺損之情
    形。又江聰耀與其同為視同上訴人，且利害關係有所衝突，
    不適合為江聰耀之特別代理人，而許崇賓律師業已表示同意
    擔任本件江聰耀之特別代理人（見本院卷二第59頁），選任
    許崇賓律師為江聰耀之特別代理人應屬適當，爰裁定如主文
    第一項所示。
四、另茲斟酌本件分割遺產之訴訟標的價額為新台幣（下同）14
    4萬4096元（見原審卷一第15頁），且本件兩造就本件分割
    遺產之爭點分別為：㈠原審附表一編號7-12所示之財產，是
    否為被繼承人江陳○姬之遺產？㈡江輝明主張喪葬費用50萬30
    00元由其支出，應自遺產中扣除返還江輝明，是否有理由（
    原審卷一第213頁）？㈢除如原審附表一編號1-3之不動產、
    編號4-6存款外，江陳○姬遺產應如何分割？處理之事務相對
    簡易，爰依司法院92年8月26日訂定之法院選任律師及第三
    審律師酬金核定支給標準，並參酌財團法人法律扶助基金會
    法律扶助酬金計付辦法有關法律文件撰擬之相關規定，酌定
    聲請人之報酬為2萬5000元，並由聲請人及視同聲請人先行
    墊付，爰裁定如主文第二項所示。 　　
中　　華　　民　　國　　111 　年　　1 　　月　　3 　　日
                  家事法庭    審判長法  官  楊熾光
                                    法  官  莊宇馨
                                    法  官  郭玄義
正本係照原本作成。       
選任特別代理人部分，不得抗告。墊付酬金部分，如不服本裁定
應於裁定送達後10日內向本院提出抗告理由狀（須按他造人數附
具繕本），並繳納抗告裁判費新台幣1000元。因疫情而遲誤不變
期間，得向法院聲請回復原狀。
                                    書記官  劉雅玲
　　　　　　　　　　　　　　　　　　
中　　華　　民　　國　　111 　年　　1 　　月　　3 　　日